【裁判字號】    92,訴,734
【裁判日期】    920331
【裁判案由】    毒品危害防制條例
【裁判全文】
臺灣臺中地方法院刑事判決                          九十二年度訴字第七三四號
    公  訴  人  臺灣臺中地方法院檢察署檢察官
    被      告  甲○○
右列被告因違反毒品危害防制條例案件，經檢察官提起公訴（九十一年度毒偵字第三
一二八號），本院判決如左：
    主  文
甲○○連續施用第一級毒品，累犯，處有期徒刑捌月，扣案之第一級毒品海洛因壹包
（驗餘淨重零點壹壹公克，包裝重零點貳玖公克）、注射針筒貳支均沒收銷燬。
    事  實
一、甲○○前於民國（下同）八十七年間因違反麻醉藥品管理條例案件，經本院判處
    有期徒刑三年確定，於九十年四月三十日假釋縮刑期滿執行完畢；又其前於八十
    七年間因違反毒品危害防制條例案件，經觀察勒戒後，認無繼續施用毒品傾向，
    業經臺灣臺中地方法院檢察署檢察官於八十七年十一月十七日以八十七年度偵緝
    字第五五二號不起訴處分確定。詎甲○○復基於概括之犯意，自九十一年六月間
    某日起至九十一年十月四日十七時許止，連續在臺中市○○區○○路四段六七二
    號七樓之十居處等地，以針筒注射方式，約一天兩次，施用第一級毒品海洛因多
    次。嗣於九十一年十月四日十八時三十分許，在上址為警查獲，並扣得其所有供
    施用之第一級毒品海洛因一包（驗餘淨重０點一一公克，包裝重０點二九公克）
    及注射針筒二支；再經本院以九十一年度毒聲字第二八０二號裁定送觀察、勒戒
    後，認有繼續施用毒品之傾向。
二、案經臺中縣警察局豐原分局報請臺灣臺中地方法院檢察署檢察官偵查起訴。
    理  由
一、訊據被告甲○○對於右揭時地施用海洛因多次之犯行坦承不諱，且被告於九十一
    年十月四日為警查獲後，經採尿送驗結果，均呈嗎啡陽性反應，亦有中山醫學大
    學附設醫院藥物濫用檢測中心尿液篩檢之檢驗報告在卷可佐，並有被告所有供施
    用之海洛因一包及針筒二支扣案可稽；其中被告為警查獲時扣案之海洛因一包，
    經送鑑定結果，確係海洛因無訛，驗餘淨重０點一一公克，包裝重０點二九公克
    ，亦有法務部調查局鑑定通知書可佐，足證被告自白與事實相符，被告右揭施用
    海洛因犯行堪予認定。又查，被告前因施用毒品案件，業經本院裁定送觀察勒戒
  ，而於八十七年十一月間執行觀察勒戒，因無繼續施用毒品之傾向，而由臺灣臺
    中地方法院檢察署檢察官於八十七年十一月十七日以八十七年度毒偵緝字第五五
    二號不起訴處分確定，其於五年內再為本件施用海洛因犯行，經本院以九十一年
    度毒聲字第二八０二號裁定送觀察勒戒後，而於九十一年十月間執行觀察勒戒，
    經臺中看守所附設勒戒處所認有繼續施用毒品傾向等情，亦有臺灣臺中地方法院
    檢察署刑案資料查註紀錄表、八十七年毒偵緝字第五五二號不起訴處分書及臺灣
    臺中看守所附設勒戒處所九十一年十月十八日中所正衛字第０九一０００三二二
    ０號函附之繼續施用毒品傾向證明書附卷可稽，足見被告本件施用第一級毒品海
    洛因確係五年內再犯施用第一級毒品犯行甚明。事証明確，被告施用海洛因之犯
    行堪予認定。
二、核被告所為，係犯毒品危害防制條例第十條第一項之施用第一級毒品罪。被告因
    施用第一級毒品而持有海洛因之低度行為，應為其施用海洛因之高度行為所吸收
    ，不另論罪。又被告多次施用海洛因犯行，時間緊接，所犯罪名相同，顯係基於
    概括犯意反覆為之，為連續犯，爰依刑法第五十六條之規定以一罪論，並加重其
    刑。再被告前於八十七年間因違反麻醉藥品管理條例案件，經本院判處有期徒刑
    三年確定，於九十年四月三十日假釋縮刑期滿執行完畢，有臺灣臺中地方法院檢
    察署刑案資料查註紀錄表在卷可佐，其於五年以內再犯本件有期徒刑以上之罪，
    為累犯，應依刑法第四十七條規定加重其刑並遞加之。爰審酌被告年輕識淺，其
    施用毒品戕害身心，業經勒戒仍再施用，暨本件施用毒品之手段、期間、次數，
    暨施用毒品實係自傷行為，暨其犯後態度坦承犯行，表明悔悟等一切情狀，量處
    如主文所示之刑。
三、扣案之第一級毒品海洛因一包（驗餘淨重０點一一公克，包裝重０點二九公克）
    、施用毒品之器具注射針筒二支，係被告所有施用海洛因所用之物，業據被告陳
    明在卷，且針筒內殘留之海洛因殘渣與針筒無從分離，爰依法宣告沒收銷燬；另
    被告為警查獲時並扣得吸管二支及塑膠瓶一個，業據被告陳明非其所有，亦非其
    施用海洛因所用之物，而係友人施用安非他命所用之物等語在卷，再參以扣案之
    二支吸管是附著於扣案之塑膠瓶上，顯係自製之安非他命吸食器，是被告所述並
    非無據，上開吸管二支及塑膠瓶一個雖係現場查獲施用安非他命之器具，惟既非
    供被告施用海洛因之物，自不於本案內併予宣告沒收，併此敘明。
據上論斷，應依刑事訴訟法第二百九十九條第一項前段，毒品危害防制條例第十條第
一項、第二十條第三項、第十八條第一項前段，刑法第十一條前段、第五十六條、第
四十七條，判決如主文。
中      華      民      國    九十二    年      三      月    三十一    日
                                        臺灣臺中地方法院刑事第四庭
                                            法  官    黃  家  慧
右正本證明與原本無異。
如不服本判決，應於送達後十日內向本院提出上訴狀(須附繕本)，上訴於台灣高等
法院台中分院。
                                        書記官
參考法條：毒品危害防制條例第十條：
施用第一級毒品者，處六月以上五年以下有期徒刑。


司法院資訊處製作；財團法人民間司法改革基金會備份。
